臺北高等行政法院判決
　　　　　　　　　　　　　　　　　　 95年度訴字第02982號
　　　　　　　　　　　　　　　.
原　　　告　多好企業有限公司
代　表　人　甲○○
被　　　告　財政部基隆關稅局
代　表　人　陳天生（局長）
訴訟代理人　乙○○
上列當事人間因虛報進口貨物事件，原告不服財政部中華民國95
年7 月7 日台財訴字第09500169720 號訴願決定，提起行政訴訟
。本院判決如下：
　　主  文
原告之訴駁回。
訴訟費用由原告負擔。
　　事  實
一、事實概要：
    原告於民國（下同）93年12月30日委由雅德報關有限公司向
    被告所屬五堵分局申報自香港進口中國大陸產製貨物CANVAS
    HAND BAGS 等乙批（報單：第AW/93/6967/0625 號），經電
    腦連線以C1免審免驗方式通關放行。來貨其中第2 項原申報
    貨名為CANVAS HAND BAGS DH-0061 WHU 3744TW ，申報中華
    民國輸出入貨品分類號列（下同）第4202.22.00.20-8 號，
    稅率8%，經被告實施事後稽核結果，實到貨物為圍裙半成品
    （可作為工具袋使用），則實到貨物與原申報貨名HAND BAG
    S 不符，乃改列第6210.50.00.00-3 號，稅率12% ，核非屬
    經經濟部公告准許間接進口之大陸物品，遂認原告涉有虛報
    進口貨物名稱，逃避管制之違法情事，因貨物已放行，爰依
    據海關緝私條例第37條第3 項轉據同條例第36條第1 項規定
    ，處涉案來貨貨價2 倍之罰鍰計新臺幣（下同）1,138,000
    元。另依同條例第44條、加值型及非加值型營業稅法（下稱
    營業稅法）第51條第7 款規定追徵所漏進口稅款23,898元。
    原告不服，申請復查，被告參據財政部關稅總局稅則處（下
    稱稅則處）就系爭貨物進口稅則分類之釋示結果，認系爭貨
    物宜歸列為第6211.42.00.90-4 號，稅率10.7% ，惟核仍非
    屬准許間接進口之大陸物品項目，乃核定變更追徵所漏稅款
    部分為16,131元（包括進口稅15,363元、營業稅768 元），
    其餘復查駁回。原告不服，提起訴願，經財政部95年7 月7
    日台財訴字第09500169720 號訴願決定駁回，原告仍不服，
    遂向本院提起行政訴訟。
二、兩造聲明：
　(一)原告聲明：訴願決定、復查決定及原處分不利原告部分均撤
              銷。
　(二)被告聲明：原告之訴駁回。
三、兩造之爭點：
    系爭貨物究為圍裙或工具袋？
　(一)原告主張：
    1.程序部分：
      按行政訴訟法第4 條第1 項規定：「人民因中央或地方機
      關之違反行政處分，認為損害其權利或法律上之利益，經
      依訴願法提起訴願而不服其決定，或提起訴願逾3 個月不
      為決定，或延長訴願決定期間逾2 個月不為決定者，得向
      高等行政法院提起撤銷訴訟。」同法第106 條第1 項規定
      ：「撤銷訴訟之提起，應於訴願決定書送達後2 個月不變
      期間內為之。但訴願人以外之利害關係人知悉在後者，自
      知悉時起算。」原告現於訴願決定書送達後2 個月之法定
      期間內，向鈞院依法提呈起訴書狀，請求撤銷訴願決定、
      復查決定及原處分，合先說明。
    2.實體部分：
      (1)被告及訴願決定機關認定原告虛報貨物名稱之理由不外
        ：
        依據安麗公司訂單型錄、原告開具予安麗公司之發票
          ，品名均記載為圍裙。
        94年5 月3 日談話筆錄中原告自承其商品代號為圍裙
          。
        參照稅則處釋示結果，系爭貨物屬中華民國輸出入貨
          品分類號列第6211.42.00.904號，核屬大陸物品不准
          輸入項目。
        所謂「虛報」係指「申報虛偽不實」而言，此與故意
          「虛報」之「詐報不實」須以「故意」為歸責要件者
          不同。
      (2)惟查：
        系爭貨品為多功能工具袋，並非被告機關所稱之圍裙
          ：
          (甲)按原告所進口之CANVAS HAND BAGS（編號為DH－00
            61 WHU 3744TW ）貨物名稱並非「圍裙」，而是多
            功能工具袋，雖事後該公益活動發起人安麗公司以
            「多用途圍裙」對外銷售，然實際上原告所交付之
            前開貨品，乃是多功能「工具袋」半成品，圍裙形
            式僅是其中一種變化功能。此乃因陽光社會福利基
            金會之弱勢朋友，本身無法從事較高技術性之縫製
            工作，因此於原告進口並交付後，將系爭多功能工
            具袋之內袋拆除，直接縫製成為圍裙交由安麗公司
            銷售，並有安麗公司委託廣告公司構思產品名稱並
            對外正式命名為「多用途圍裙」，但不能因此即將
            ANVAS HAND BAGS （編號為DH－0061 WHU3744TW）
            多工能工具袋據予認定為「圍裙」。是以，原告所
            進口之ANVAS HAND BAGS （編號為DH－0061 WHU37
            44TW）乙項貨名既是「不論是否附有肩袋或把手之
            手提袋，外層為紡織材料者」，原告並未虛報貨物
            名稱，被告機關之認定實有速斷之嫌。
          (乙)次按原告接獲安麗公司下單，訂購「幸福滿袋」商
            品，係以購物袋包裝手套、隔熱墊及花園工具袋之
            半成品，「幸福滿袋」構成之4 件物品非屬管制商
            品，原告本得以進口，為被告對於「幸福滿袋」中
            之工具袋部分及系爭貨物和原告就貨品之功能認定
            有出入，被告認為工具袋即圍裙「APRON 」，屬於
            管制品，不得自中國大陸輸入，本案因此發生原告
            是否逃避管制之爭議，參照94年5月3日被告稽核組
            之談話紀錄記載：「對，DH－0058購物袋，DH－00
            61為圍裙（工具袋），目前公司並無留樣。」顯見
            原告爭執該貨品為工具袋，被告機關則片面認定為
            圍裙，故在原告強烈要求下，始紀錄為「圍裙（工
            具袋）」，原告否認系爭貨品為「圍裙」，並無訴
            願決定書第6 頁第13行所稱：「…訴願人亦承認其
            商品代號為DH－0061為圍裙，…」一事。
        退步言，倘若鈞院認定系爭貨物為圍裙無疑，原告亦
          無故意過失，不該當海關緝私條例第37條第1 項第2
          款及第3項規定：
          (甲)按海關緝私條例第37條第1 項第2 款規定：「報運
            貨物進口而有下列情事之一者，得視情節輕重，處
            以所漏進口稅額2 倍至5 倍之罰鍰，或沒入或併沒
            入其貨物：…二、虛報所運貨物之品質、價格或規
            格。」第3 項規定：「有前2 項之情事之一而涉及
            逃避管制者，依前條第1 項及第3 項論處。」經查
            ，被告以原告「虛報貨物名稱」為由，認定其有「
            逃避管制」之行為，既稱「逃避」，當應有犯罪主
            觀構成要件無疑。
          (乙)次按行政罰法第7 條規定：「違反行政法上義務之
            行為非出於故意或過失者，不予處罰。法人、設有
            代表人或管理人之非法人團體、中央或地方機關或
            其他組織違反行政法上義務者，其代表人、管理人
            、其他有代表權之人或實際行為之職員、受僱人或
            從業人員之故意、過失，推定為該等組織之故意、
            過失。」而該條之立法理由陳明：「一、現代國家
            基於『有責任始有處罰』之原則，對於違反行政法
            上義務之處罰，應以行為人主觀上有可非難性及可
            歸責性，故第1 項明定不予處罰。…三、現代民主
            法治國家對於行為人違反行政法上義務欲加以處罰
            時，應由國家負證明行為人有故意或過失之舉證責
            任，方為保障人權之進步立法。」
          (丙)原告從接獲安麗公司訂單起、委託香港康偉企業公
            司訂購商品、至進口系爭貨物入台為止，皆認定進
            口產品為「幸福滿『袋』」，屬於一組內含多功能
            工具袋之商品，原告自始不認為系爭貨品為管制之
            圍裙，而係所謂多功能工具袋，原告進口該項貨品
            並無任何法敵視的態度，佐以安麗公司採購單、康
            偉企業公司INVOICE 貨名為CANVAS HAND BAG 、安
            麗公司開立的發票品名亦記載為「幸福滿袋」可稽
            。
          (丁)次查被告稽核組談話紀錄第2 頁(四)一A ：「以上這
            二批貨均為幸福滿袋商品（購物袋、手套、隔熱墊
            、工具袋花園系列）均安麗公司下單給多好公司協
            助承製半成品，由香港或臺灣分別乘做後，再由陽
            光及立達做最後的縫製及包裝…。」更顯見原告確
            實認定系爭貨品為幸福滿「袋」，其中所包括的是
            購物袋、手套、隔熱墊、工具袋花園系列，原告並
            不認為本身係違法進口管制的圍裙，而係真誠認為
            客戶下單的係幸福滿「袋」，其所進口的亦係幸福
            滿「袋」，何來「逃避管制」之行為？
          (戊)又系爭貨物由原告向香港康偉企業公司所訂購，且
            系爭貨物申報通關事宜均委由報關行辦理，而申報
            時應註明之品項歸類及應適用之稅率稅制實非原告
            所熟知；此外，系爭貨物分類亦造成被告之困擾，
            此可由被告復查決定書理由一所稱：「…惟嗣經稅
            則處釋示結果，系爭貨物宜歸列第6211.42.00.904
            號，稅率10.7% ，原改列之號列自應予以變更…」
            云云可知，顯見被告對於系爭貨物歸屬之號列猶待
            請示上級關稅總局方可論斷，且僅認為「宜」歸列
            為第6211.42.00.904號，亦即對系爭貨物歸類仍非
            萬分肯定，是以，身為主管機關之被告對系爭貨物
            分類容有疑義，尚有賴上級機關釋示，更遑論不熟
            悉通關程序之原告該如何於事前即得以精準分類，
            被告機關無事證即率爾認定原告有主觀故意虛報系
            爭貨物名稱，實難令人誠服。
          (己)復觀諸被告駁回訴願之理由，僅以「…按所謂『虛
            報』係指『申報虛偽不實』而言，此與故意『虛報
            』之『詐報不實』須以『故意』為歸責要件者不同
            …等賣弄文字遊戲之論證，即得出原告虛報貨物名
            稱並無須具備主觀歸責要件的結論，以逃避被告機
            關對裁處人民應盡的舉證責任可議，誠難令原告甘
            服。」
        末查，本案訴願決定書中提及「…另參考訴願人另案
          （報單第AA/93/7009/1014 號）進口相同型號之申報
          貨名即為CANVAS APRON…」，然查該另案進口報單因
          原告本於公益目的持續進口供貨，且當時亦已就本案
          申請復查，為避免該案發生類似本案困擾，因而配合
          原處分機關之要求變更進口貨物名稱，二者並非同時
          進口，詎料原處分機關未見及此，反以後案拘束前案
          ，顯係倒果為因，實有未洽。
        被告應依重核改歸之稅率10.5%計算關稅額：
          退萬步言，縱認本件仍屬「圍裙半成品」（但原告仍
          認其屬於未完成的多用途工具袋），則按被告就原告
          他案相同事實所核定之稅率，且參照稅則稅率規定，
          本件應以1.5%計徵，而非復查決定書所稱之10.7% ，
          併此敘明。
      (3)綜上所述，系爭產品為工具袋，並非依國貿局公告之「
        不得輸入」之物品，且原告亦無虛報貨物名稱之主觀意
        思，請鈞院賜判如訴之聲明。
　(二)被告主張：
    1.按「報運貨物進口而有左列情事之一者，得視情節輕重，
      處以所漏進口稅額2 倍至5 倍之罰鍰或沒入或併沒入其貨
      物：一、虛報所運貨物之名稱、數量或重量。…四、其他
      違法行為。」「有前2 項情事之一而涉及逃避管制者，依
      前條第1 項及第3 項論處。」及「私運貨物進口、出口或
      經營私運貨物者，處貨價1 倍至3 倍之罰鍰。」「前2 項
      私運貨物沒入之。」分別為海關緝私條例第37條第1 、3
      項及第36條第1 、3 項所明定。查本案原申報貨名「CANV
      AS HAND BAGS」，經被告事後查核結果為「圍裙半成品」
      ，亦為原告所不爭，核屬非准許進口之大陸物品，則原告
      涉有虛報貨名，逃避管制之情事，足堪認定，被告爰依前
      揭法條核處，於法洵無不合。
    2.查系案貨物貨名申報不符已如前述，且本案貨品分類號列
      第4202.22.00.20-8 號為「不論是否附有肩帶或把手之手
      提袋，外層為紡織材料者」，稅率8%，輸入規定欄空白；
      第6210.50.00.00-3 號為「其他女用或女童用衣服」，稅
      率12% ，輸入規定欄MP1 （為非屬准許輸入之大陸物品項
      目）；第6211.42.00.90- 4號為「其他棉製其他女用或女
      童用衣服」，稅率10.7% ，輸入規定欄MP1 （為非屬准許
      輸入之大陸物品項目），原告虛報貨物品名、逃避管制之
      情事，至臻明確，自應依法論處。又按進口貨物是否有「
      虛報」情事，係以進口報單上申報之貨物名稱、數量、重
      量三者，有其一與實際進口貨物不相符者，即屬之。被告
      對於貨名之認定係以貨物進口時之狀態為認定依據，而與
      進口後是否再加工無涉，且本案貨物據原告提供之型錄及
      原告開具予安麗公司之發票，其品名均記載為圍裙，並查
      於95年5 月3 日之談話紀錄中，原告亦陳述為「DH-0061
      為圍裙（工具袋）」，顯見原告即具有將系爭貨物以圍裙
      用途銷售之本意。只因該項貨物係屬不准輸入之大陸物品
      項目，乃另立明目以「多用途工具袋」申報，而希冀逃避
      管制。原告事後雖提出多項證據陳明自己不具虛報貨物名
      稱之故意，無非係卸責之詞，難以採信。另關於進口貨物
      稅則號別核定係屬被告權責，本案貨物被告原處分核定歸
      列中華民國輸出入貨品分類號列第6210.50.00.00-3 號，
      稅率12% ，核屬大陸物品不准輸入項目，於原告申請復查
      時，為慎重計，乃報請稅則處就系爭貨物進口稅則分類予
      以釋示，嗣據釋示結果，將系爭貨物歸列貨品分類號列第
      6211.42.00.90-4 號，稅率10.7% ，仍屬大陸物品不准輸
      入項目，足證原告涉有虛報進口貨物名稱、逃避管制之違
      法情事，洵堪認定。本案原告為專業貿易商，當對買賣標
      的物及我國貿易法令應知之甚詳，並特別審慎注意，以防
      止發生進口管制物品之情事，盡其誠實申報作為之義務，
      原告明知系爭貨物為「圍裙半成品」，卻故意將其貨名申
      報為「CANVAS HAND BAG 」，希冀逃避管制之用意甚明，
      自應受罰。
    　　理  由
一、本件起訴時被告之代表人原為李榮達，嗣變更為陳天生，經
    其聲明承受訴訟，核無不合，應予准許。
二、按「報運貨物進口而有左列情事之一者，得視情節輕重，處
    以所漏進口稅額2 倍至5 倍之罰鍰，或沒入或併沒入其貨物
    。一、虛報所運貨物之名稱、數量或重量。…」、「有前2
    項情事之一而涉及逃避管制者，依前條第1 項及第3 項論處
    。」、「私運貨物進口…者，處貨價1 倍至3 倍之罰鍰。」
    及「有違反本條例情事者，除依本條例有關規定處罰外，仍
    應追徵其所漏或退之稅款。」分別為海關緝私條例第37條
    第1 項第1 款、第3 項、第36條第1 項及第44條所明定。次
    按「納稅義務人，有左列情形之一者，除追繳稅款外，…：
    一、…七、其他有漏稅事實者。」為營業稅法第51條第7 款
    所規定。又進口非屬「臺灣地區與大陸地區貿易許可辦法」
    第7 條規定准許輸入之大陸地區物品者，即構成進口禁止輸
    入之物品而涉及逃避管制之違法行為，合先敘明。
三、本件原告於民國（下同）93年12月30日委由雅德報關有限公
    司向被告所屬五堵分局申報自香港進口中國大陸產製貨物CA
    NVAS HAND BAGS等乙批（報單：第AW/93/6967/0625 號），
    經電腦連線以C1免審免驗方式通關放行。來貨其中第2 項原
    申報貨名為CANVAS HAND BAGS DH-0061 WHU 3744TW ，申報
    中華民國輸出入貨品分類號列（下同）第4202.22.00.20-8
    號，稅率8%，經被告實施事後稽核結果，實到貨物為圍裙半
    成品（可作為工具袋使用），則實到貨物與原申報貨名HAND
    BAG S 不符，乃改列第6210.50.00.00-3 號，稅率12% ，核
    非屬經經濟部公告准許間接進口之大陸物品，遂認原告涉有
    虛報進口貨物名稱，逃避管制之違法情事，因貨物已放行，
    爰依據海關緝私條例第37條第3 項轉據同條例第36條第1 項
    規定，處涉案來貨貨價2 倍之罰鍰計新臺幣（下同）1,138,
    000 元。另依同條例第44條、加值型及非加值型營業稅法（
    下稱營業稅法）第51條第7 款規定追徵所漏進口稅款23,898
    元。原告不服，申請復查，被告參據財政部關稅總局稅則處
    （下稱稅則處）就系爭貨物進口稅則分類之釋示結果，認系
    爭貨物宜歸列為第6211.42.00.90-4 號，稅率10.7% ，惟核
    仍非屬准許間接進口之大陸物品項目，乃核定變更追徵所漏
    稅款部分為16,131元（包括進口稅15,363元、營業稅768 元
    ），其餘復查駁回。
四、原告不服，循序提起行政訴訟，主張：原告所進口之CANVAS
    HAND BAGS （編號為DH -0061 WHU 3744TW ）貨物名稱並非
    「圍裙」，而是多功能工具袋，雖事後該公益活動發起人安
    麗公司以「多用途圍裙」對外銷售，然實際上原告所交付之
    前開貨品，乃是多功能「半成品」，圍裙形式僅是其中一種
    變化功能。此乃因陽光社會福利基金會之弱勢朋友，本身無
    法從事較高技術之縫製工作，因此將原告所交付之多功能工
    具袋之內袋拆除，直接縫製成圍裙交由安麗公司銷售，並由
    安麗公司委託廣告公司構思產品名稱並對外正式命名為「多
    用途圍裙」，但不能因此即將CANVAS HAND BAGS（編號為DH
    -0061 WHU 3744TW）多功能工具袋遽予認定為圍裙。是以，
    原告所進口之CANVAS HAN D BAGS 乙項貨名，既是「不論是
    否附有肩帶或把手之手提袋，外層為紡織材料者」，其並未
    虛報貨物名稱；換言之，倘若核課關稅時，進口時貨品名稱
    須與進口後銷售商品相符，則當金屬素材原料進口係為用以
    製造自行車，反而以自行車名義核課，如此顯不合理，準此
    ，系爭貨物於進口時確為手提袋，後係於本地加工後始成為
    市面銷售之圍裙，自不能將之視為圍裙半成品核課。再者，
    行政罰乃係對人民制裁，須以過失為其責任條件，此為司法
    院釋字第275 號解釋、復經釋字第495 及521 號解釋再度闡
    明。被告認原告違反海關緝私條例第37條第1 項、第3 項規
    定，被告自應證明原告有虛報貨物名稱之故意或過失，方為
    正辦。又系爭貨物通關事宜均委由報關行辦理，而申報時應
    註明之品項歸類及應適用之稅率稅制實非原告所熟知，被告
    對於系爭貨物歸屬之號列，猶待請示上級關稅總局方可論斷
    ，且僅認為「宜」歸列為第6211.42.00.904號，亦即對系爭
    貨物歸列仍非萬分肯定，更遑論不熟悉通關流程之原告該如
    何於事前即得以精準分類。原告所進口之貨品既為多用途工
    具袋，屬「不論是否附有肩帶或把手之手提袋，外層為紡織
    材料者」，稅則號別應為42 02.22.00.208 ，並非稅則號別
    為6210.50.00.00-3 號，被告另依營業稅法第51條規定追徵
    原告所漏進口稅款乙節，亦有所不當。該另案進口報單因原
    告本於公益目的持續進口供貨，且當時亦已就本案申請復查
    ，為避免該案發生類似本案困擾，因而配合被告之要求變更
    進口貨物名稱。原告94年6 月14日去函被告說明（一）第2
    段內容即明載「由客戶命名的未車縫背帶及腰帶的多功能圍
    裙（但此項商品對多好公司而言是未完成的多用途工具袋）
    」被告率爾斷章取義。縱認本件仍屬「圍裙半成品」，依據
    稅則稅率規定應以10.5% 計徵，而非復查決定書所稱10.7%
    ，在在可悉被告就認定原告違反海關緝私條例第37條第3 項
    規定，誠有違誤，原告係配合公益活動，並未獲得任何商業
    利益等語。是本件應審酌者厥為：系爭貨物究為圍裙或工具
    袋？
五、經查：
  (一)原告向被告申報進口時之系爭貨物名稱為CANVAS HAND BAGS
    DH-0061 WHU 3744TW，產地為中國大陸，申報中華民國輸出
    入貨品分類號列第4202.22.00.20-8 號，稅率8%，經被告實
    施事後稽核結果，根據原告所提供之型錄，安麗公司訂單型
    錄及原告開具予安麗公司之發票，品名均記載為圍裙，另參
    考原告另案（報單第AA/93/7009/1014 號，產地虛報為香港
    ）進口相同型號貨物之申報貨名即為CANVAS APRON ， 及被
    告於94年5 月3 日至原告公司實施事後稽核時，原告亦承認
    其商品代號DH-0061 為圍裙，有卷附被告94年5 月18日稽核
    報告節略及94年5 月3 日談話筆錄佐證，乃認定來貨係「未
    車縫背帶及腰帶的多功能圍裙」，嗣並參據稅則處就系爭貨
    物進口稅則分類之釋示結果，將來貨歸列中華民國輸出入貨
    品分類號列第6211.42.00.904號，稅率10.7% ，惟核仍屬大
    陸物品不准輸入項目，顯見原告即具有將系爭貨物以圍裙用
    途銷售之本意。只因該項貨物係屬不准輸入之大陸物品項目
    ，乃另立明目以「多用途工具袋」申報，而希冀逃避管制。
  (二)另關於進口貨物稅則號別核定係屬被告權責，本案貨物被告
    原處分核定歸列中華民國輸出入貨品分類號列第6210.50.00
    .00-3 號，稅率12% ，核屬大陸物品不准輸入項目，於原告
    申請復查時，為慎重計，乃報請稅則處就系爭貨物進口稅則
    分類予以釋示，嗣據釋示結果，將系爭貨物歸列貨品分類號
    列第6211.42.00.90-4 號，稅率10.7% ，仍屬大陸物品不准
    輸入項目，足證原告涉有虛報進口貨物名稱、逃避管制之違
    法情事，亦堪認定。
  (三)又系案來貨貨名之認定係以來貨進口時之狀態為認定依據，
    而與進口後是否在本地加工無涉，以系案貨物加工層次而言
    ，核係圍裙半成品於車縫背帶及腰帶後始成為可作為工具袋
    使用之多功能圍裙，而非由工具袋加工作為圍裙，此與原告
    所指進口金屬素材製造自行車之分類原則，不宜以進口後銷
    售商品為稅則歸列依據之主張，並無二致。另本案貨物既經
    查獲涉及虛報貨名，逃避管制之違法情事，自應依法論處，
    與貨物是否涉及公益活動無關，原告自不能以參與公益活動
    為由，冀邀免罰。
  (四)再原告另稱：「然查該另案進口報單因原告本於公益目的持
    續進口供貨，且當時亦已就本案申請復查，為避免該案發生
    類似本案困擾，因而配合被告之要求變更進口貨物名稱，二
    者並非同時進口，詎料被告未見及此，反以後案拘束前案，
    顯係倒果為因，實有未洽。」乙節，查系爭貨物進口日期為
    93年12月28日，型號為DH-0061 WHU 3744 TW ，申報貨名為
    CANVAS HAND BAG ；另案貨物（進口報單第AA/93/7009/101
    4 號）其進口日期為94年1 月3 日，該報單第2 項亦申報進
    口相同型號之貨物，惟其貨名申報為CANVAS APRON，與原告
    94年6 月14日來函說明系爭貨物係「未車縫背帶及腰帶的多
    功能圍裙」相符，足證系爭貨物確為「圍裙半成品」無訛，
    且此2 案貨物進口日期僅相距6 日，被告向原告稽核日期94
    年5 月3 日亦在該2 案貨物進口之後，故原告所稱「且當時
    亦已就本案申請復查…以後案拘束前案」乙節，顯與事實不
    符。
  (五)至於原告指稱被告認原告違反海關緝私條例第37條第1 項、
    第3 項規定，被告自應證明原告有虛報貨物名稱之故意或過
    失，方為正辦乙節，按所謂「虛報」係指「申報虛偽不實」
    而言，此與故意「虛報」之「詐報不實」須以「故意」為歸
    責要件者不同。又現行進口貨物通關係採申報與查驗制度，
    進口貨物如有實到貨物與原申報不符並涉及漏稅或逃避管制
    等情事者，應受海關緝私條例有關規定論處。本件原告實際
    進口貨物既與原申報貨物之名稱不符，又屬未開放准許間接
    進口之大陸物品項目，即符合申報虛偽不實之要件，原告所
    稱「配合被告之要求變更進口貨物名稱」顯非事實，不足採
    信。又系爭貨物「未車縫背帶及腰帶的多功能圍裙」既屬不
    准輸入之大陸物品項目，原告仍逕就准許輸入之貨品名稱「
    多功能工具袋」提出申報，致生虛報，且本件報單所附INVO
    ICE 等報關文件，均與報單申報事項相符，尚非因報關行疏
    失填寫錯誤所致，是原告尚難諉責報關行而解其應負有違誠
    實申報及未盡注意義務之過失責任。
六、從而被告依海關緝私條例第37條第3 項轉據同條例36條第1
    項規定，處涉案來貨貨價2 倍之罰鍰計1,138,000 元，另依
    同條例第44條、營業稅法第51條第7 款規定追徵所漏進口稅
    款16,131元（包括進口稅15,363元、營業稅768 元），並無
    不法，訴願決定予以維持，亦無不合。原告徒執前詞，訴請
    撤銷，為無理由，應予駁回。
七、兩造其餘攻擊防禦方法均與本件判決結果不生影響，故不逐
    一論述，併此敘明。
據上論結，本件原告之訴為無理由，爰依行政訴訟法第98條第3
項前段，判決如主文。
中　　華　　民　　國　　96　　年　　1 　　月　  24  　日
                        第二庭審判長法  官　徐瑞晃
                                    法  官  畢乃俊
                                    法　官  陳金圍
上為正本係照原本作成。
如不服本判決，應於送達後20日內，向本院提出上訴狀並表明上
訴理由，如於本判決宣示後送達前提起上訴者，應於判決送達後
20日內補提上訴理由書（須按他造人數附繕本）。
中　　華　　民　　國　　96　　年　　 1　　月　　24　　日
                                    書記官  陳可欣
